# 代建保障房如何会计处理

提问人：ly680418 时间：2011-08-15 15:39:27
陈版你好：公司系国有独资企业，现准备发债，公司代政府建设保障房，资金全部由我公司垫付。 问题 1 ：保障房发生的成本如何进行会计处理？ 问题 2 ：是否需要交缴相关税费？ 请速回，非常感谢！！！

回答人：chenyiwei
具体业务模式安排？公司投入的保障房建设成本如何回收？政府对于保障房的选址、地块规划、房型、容积率等问题有多大的决定权？完工后如何销售？政府是否承诺保证企业的最低收益？

回答人：chenyiwei
回复 ly680418 的帖子
从你补充的信息看，可能可以满足《企业会计准则解释第 3 号》第六条中对建造合同模式的适用条件。你可以对照该条规定进行处理。在符合建造合同模式适用条件的前提下，如果合同履行结果能够可靠估计的（建造合同准则对固定造价合同和成本加成合同的“结果能够可靠估计”分别规定了不同的判断标准），则可按完工百分比法确认收入。